臺灣高等法院刑事判決　　　　　　　　 94年度上訴字第453號
上　訴　人　台灣台北地方法院檢察署檢察官
被　　　告　丙○○
選任辯護人　楊延壽律師
上列上訴人因被告偽造文書等案件，不服臺灣臺北地方法院93年
度訴字第151號，中華民國94年1月14日第一審判決（起訴案號：
臺灣臺北地方法院檢察署92年度調偵字第509 號），提起上訴，
本院判決如下：
    主  文
上訴駁回。
    理  由
一、公訴意旨略以：丙○○與自稱「簡文章」之姓名、年籍不詳
    之男子，共同意圖為自己不法之所有，透過曾忠銘（另為不
    起訴處分）、甲○○介紹認識告訴人丁○○，向告訴人佯稱
    可代為申辦荷商荷蘭銀行股份有限公司（下稱荷蘭銀行）貸
    款美金1億元，致使告訴人陷於錯誤，於民國90年6月21日，
    在臺北市○○○路○段145號林亦書律師事務所內，與被告簽
    訂借貸契約書及投資專案計劃合作協議書，並交付5 紙借貸
    保證金支票共新臺幣（下同）6 百萬元予被告（應即如附表
    所示支票，另後述），詎丙○○取得前述保證金支票後，未
    履約申辦貸款，竟交付予丁○○一張偽造之荷蘭銀行存款餘
    額證明書，嗣經向荷蘭銀行查證得知該證明書係偽造，事後
    丙○○雖退還1 百萬元保證金（即如附表編號五所示支票）
    ，惟旋即置之不理，並避不見面。因認丙○○涉犯刑法第
    216條、第210條、第339條第1項之詐欺取財罪嫌。
二、按犯罪事實應依證據認定之，無證據不得認定犯罪事實；不
    能證明被告犯罪者，應諭知無罪之判決，刑事訴訟法第154
    條第2項、第301 條第1項分別定有明文。又刑事訴訟上證明
    之資料，無論其為直接證據或間接證據，均須達於通常一般
    之人均不致於有所懷疑，而得確信其為真實之程度，始得據
    為有罪之認定，若其關於被告是否犯罪之證明未能達此程度
    ，而有合理性懷疑之存在，致使無從形成有罪之確信，根據
    「罪證有疑、利於被告」之證據法則，即不得遽為不利被告
    之認定（最高法院76年度台上字第4986號判例意旨參照）。
    又被害人之陳述如無瑕疵，且就其他方面調查又與事實相符
    ，固足採為科刑之基礎，倘其陳述尚有瑕疵，則在未究明前
    ，遽採為論罪科刑之根據，即難認為適法，最高法院61年臺
    上字第3099號判例亦足資參照。而所謂無瑕疵，係指被害人
    所為不利被告之陳述，與社會上一般生活經驗或卷存其他客
    觀事實並無矛盾而言。至所謂就其他方面調查認與事實相符
    ，非僅以所援用之旁證足以證明被害結果為已足，尤須綜合
    一切積極佐證，除認定被告確為加害人之可能外，在推理上
    無從另為其他合理原因之假設，有一不合於此，即不能以被
    害人之陳述做為論斷之證據。故在被害人指訴被告涉嫌犯罪
    之場合，縱令所訴情由依其所結合之旁證在情理上尚非絕無
    可能，若在一般生活經驗上仍可另認為其他有利被告之合理
    推斷，根據前述「罪證有疑，利於被告」之證據法則，即不
    得遽以片面之觀點，認為告訴人之陳述或其所本旁證已適為
    有罪判斷之依據推定其犯罪事實。
三、本件公訴人認被告丙○○共同涉犯前揭詐欺犯行，無非係以
    ：(一)被告之供述、(二)告訴人丁○○之指訴、(三)證人甲○○之
    證述、(四)證人陳佩利之證述、(五)荷蘭銀行92年5 月26日荷銀
    （消）字第913 1號函（見92調偵字第509號卷第5頁）、(六)
    借貸契約書、投資專案計劃合作協議書、如附表所示支票影
    本5 紙、保管收據、存款餘額證明（見91年度偵字第1482號
    卷第31頁至第40頁）、(七)臺灣銀行營業部(一)93年7 月26日營
    一存密字第09300064721 號函及所附被告存款往來明細、93
    年6月21日營一存密字第09300054501號函及所附如附表編號
    一、二所示支票正反面影本、臺灣銀行高雄分行93年6 月15
    日高雄營字第09300053151 號函及所附如附表編號三、四所
    示支票正反面影本及(八)合作金庫銀行松興分行93年6 月21日
    合金松興存字第0930003000號函及所附張玉蘭開戶資料、張
    玉蘭票據信用資訊連結作業查詢明細表，資為論據。訊據被
    告固坦承以其名義簽訂上開借貸契約書及投資專案計劃合作
    協議書，且收取如附表所示之支票5 紙及現金50萬元，並提
    領附表編號一至四支票，嗣並將上述存款餘額證明書交付甲○○等事實，惟堅決否認有何行使偽造私文書及詐欺取財之
    犯行，辯稱：本案係甲○○透過曾忠銘欲找金主提供存款餘
    額證明以從事國際金融之操作，曾忠銘轉知被告代為留意，
    被告因乙○○告知「簡文章」得提供資金證明且因幕後金主
    不願曝露身分，為賺取仲介利潤始由其代為傳達信息，並於
    借貸契約書及投資專案計劃合作協議書上簽名，其非實際金
    主，只不過依雙方指示轉交款項及存款餘額證明，對於存款
    餘額證明是否真正，其完全不知情，僅代轉文書，不知文書
    真假，並無行使偽造文書及詐欺取財之犯行等語。
四、經查：
  (一)告訴人因與被告簽立借貸契約書，而交付被告如附表所示之
    支票5紙計550萬元及現金50萬元 (公訴意旨認5紙支票共6百
    萬元，尚有誤會），嗣其中附表編號一至四之支票經被告提
    示後以現金領出，編號五之支票因告訴人於發票日屆至前即
    發現遭到詐欺，故自被告處取回之事實，業據被告供承在卷
    ，核與告訴人即證人丁○○及證人甲○○證述之情節相符，
    並有借貸契約書、投資專案計劃合作協議書、附表編號五之
    支票影本、臺灣銀行營業部(一)93年7月26日營一存密字第
    09300064721號函及所附被告存款往來明細、93年6月21日營
    一存密字第09300054501 號函及所附如附表編號一、二所示
    支票正反面影本、臺灣銀行高雄分行93年6 月15日高雄營字
    第09300053151 號函及所附如附表編號三、四所示支票正反
    面影本、被告及其配偶簡月桂存摺明細（見91年度偵字第
    1482號卷第80、81頁）等在卷可證。再者，被告交付之荷蘭
    銀行存款餘額證明書（戶名：丁○○）係屬偽造一節，亦有
    上述荷蘭銀行92年5月26日荷銀（消）字第913 1號函附卷可
    稽。是有關此部分之事實，已堪認定。
  (二)本案被告上開行為是否該當刑法詐欺罪，首應審認者，係被
    告取得上開款項，是否係意圖為自己或第三人不法之所有，
    施用詐術，使人陷於錯誤，而交付財物？認與刑法詐欺罪之
    構成要件該當，本院斟酌全案卷證，認被告上開行為，尚難
    認與刑法詐欺罪之構成要件該當，茲析述如下：
  (1)依證人即告訴人丁○○於原審法院證稱：「（你跟丙○○是
    何關係？）生意上的關係，我們籌劃醫院，他要幫助我們貸
    款、籌資金取得證明。（提示偵查卷91偵1482號第31頁至第
    35頁，借貸契約書是否你簽訂？）我代表3 人簽訂。為了籌
    資，代表甲○○、羅貴鳳和我簽訂。（合作協議書、借貸書
    是誰擬定？）是律師寫出來的，有經過我們合意。（這6 百
    萬元的資金是誰提供？）是我們3 人共同提供。（契約是由
    你簽的，為何存款餘額證明放在甲○○那邊？）運作來說，
    甲○○比較專業。（報案時丙○○有無去警局？）有。當時
    是在富都飯店大家談，丙○○說要賠償我們，他說要還錢，
    還錢的細節是由甲○○與丙○○談。細節我記不清楚。（你
    們是否有約定存款證明由誰交給誰？）我們有約定是甲○○
    收受。就我所知是丙○○交付給甲○○。（能否簡單敘述如
    何認識被告？）透過甲○○認識的。（提示偵卷第31頁至第
    35頁，對於作業流程一第三款請你解釋？）金融的操作並非
    我的專業，我認為這是取得資金的步驟。（你所謂的金融操
    作跟蓋醫院是同一件事？）是的。是籌措醫院資金的來源。
    （是丙○○先把存款餘額證明交給你還是你先給他6 百萬元
    ？）先交給他6 百萬。（你跟甲○○、羅貴鳳是否已經與被
    告談好細節之後，才去律師簽約？）我們3 人和被告有談好
    細節才去律師那裡的。（之前談細節時由其中1 人出面還是
    你們3人和被告談？）3個人都有跟被告談，主要是甲○○出
    面與被告談。（對於荷蘭銀行存款餘額證明你如何取得？）
    由甲○○交給我。（如何知道存款餘額證明是丙○○交給甲○○的？）甲○○一收到證明就傳真給我，要我到台北來看
    。我相信甲○○，是他告訴我的。」（本院93年8 月19日審
    判筆錄）等語，然證人甲○○於偵查中證稱：「（與丁○○
    有何關係？）合夥關係，損失的5 百萬元是我和羅貴鳳出的
    ，各出一半，丁○○只是出名，沒有出錢」（91年度偵字第
    1482號卷第88頁）等語；於本院審理時經交互詰問時稱：其
    係契約見證人，簽約內容是其等付款，被告可以代表其後面
    的金主取得資金證明，提供給告訴人及其朋友，做國際金融
    炒作，600 萬元是保證金」等語 (見本院94年5月9日審判程
    序筆錄)，2人就內部關係之出資情形及與被告簽約之目的在
    籌資興建醫院或從事國際金融炒作等點，證詞不盡相符，究
    竟告訴人有無因陷於錯誤而交付上開款項，尚有疑義。
　(2)觀諸告訴人與被告90年6月21日簽立之借貸契約書載有：「
    一、作業流程：１、乙方（即告訴人）先至甲方（即被告）
    所指定之荷蘭銀行臺北分行開立美金活儲帳戶。２、乙方於
    簽約時支付現金六百萬元（現金五百萬元臺支本票、支票一
    百萬元），作為訂金，並交付存摺、印章給甲方保管。３、
    甲方存款後須交付銀行對帳單、英文存款證明正本給乙方，
    並負責由荷蘭銀行上歐洲網，同時乙方須將每週的利潤分期
    撥付給甲方，如有一週不付款，視為違約，則甲方有權把資
    金移走。．．．註：茲收到乙方訂金六百萬元無誤（450 萬
    元臺支本票，100 萬元支票，現金50萬元）」等語，契約內
    容言及告訴人需分期撥付利潤予被告等語，是系爭借貸契約
    顯非約定被告代告訴人向荷商荷蘭銀行申辦美金一億元貸款
    之契約，公訴人認被告施詐術之手段係向告訴人佯稱可代為
    向荷蘭銀行申辦貸款美金1 億元，致使告訴人陷於錯誤，顯
    與事實不符。
  (3)被告與告訴人簽立上開借貸契約書之同時，亦與證人甲○○
    分別以「作業方」及「資方」代表簽立投資專案計劃合作協
    議書（起訴書誤繕為告訴人與被告簽訂），內容為：「一、
    金額：美金1 億元整。二、存款銀行：由資方指定在荷蘭外
    商銀行臺北分行，以13個月期綜合存款帳戶作業，不轉移國
    外，在操作期間不提領、不轉存、不質押且不負擔任何損失
    。三、資金來源：資方保證該筆資金來源合法、清潔、乾淨
    且可自由運用，無任何抵押債權及負債之資金。四、本案運
    作之資金，資方須提供下列文件：１、銀行對帳單。２、資
    方必須負責由荷蘭銀行親自上“ＥＵＲＯＣＬＥＡＲ”網，
    不允許委託別家銀行上此網，而且必項列印（Ｐrint out）
    出來有5 頁，副本荷蘭銀行必須有ＣertifyＴrueＣopy（與
    正本相符）之證明出來且由資方交代荷蘭銀行將此筆資金在
    “ＥＵＲＯＣＬＥＡＲ”網上鎖住一年不動。．．．七、資
    方須在本協議書簽署後將資金轉入作業方荷蘭銀行帳號，而
    作業方必須提出保證金五百萬元之臺支本票和1張100萬元支
    票經律師辦理見證，俟經操作方上網查證確認資金確實無誤
    後，資方方可將保證金500萬元整及支票1張取走。．．．九
    、利潤為1星期結算1次，當資方取得第一次之利潤後，則資
    方必須將保證金500萬元及100萬元支票一張全數退還。十、
    作業方保證一年支付本金8 倍（800%）利潤給資方，每一週
    實得2000萬美金，1 年共40週。十一、乙方（即甲○○）之
    代表人在國際金融單位審查若無法通過則不在甲乙雙方之責
    任，不得沒收該保證金。代表人得雙方再覓人選。」，而上
    開投資專案計劃合作協議書約定如附表所示支票領取之條件
    ，及有關雙方作業流程及每週給付利潤之記載，訂約者則以
    「作業方」、「資方」稱之，顯見同日證人甲○○及被告簽
    訂之上開投資專案計劃合作協議書，亦非向荷蘭銀行申請貸
    款之契約，自難認被告係以佯稱可代為向荷蘭銀行申辦貸款
    美金1億元施詐。
  (4)證人甲○○證述：透過曾忠銘介紹認識被告，但不知被告之
    背景，亦不知其做何工作，當時其一直想從事國際金融炒作
    、投資，因為利潤很高，即使連被告之職業、背景均不知曉
    ，也願意冒這個險，因為國際金融炒作有年齡、身分之限制
    ，其年紀較大，丁○○之情形比較適合，所以由他主簽約。
    被告在簽約前、後均有表示尚有幕後金主 (見本院94年5月9
    日審判程序筆錄）；「有言明如本案進行成功，被告另有紅
    利可分。」 (見91年度偵字第1482號卷第140頁)；「（為何
    於協議書第10條保證1年可支付8億美元之利潤給資方？）應
    該有此利潤，有12倍的利潤，因資金由資方提供，才給8 倍
    的利潤。」（見92年度調偵字第343 號第12頁）等語；及證
    人即借貸契約見證人林亦書律師並依其本身之法律專業及見
    聞於原審法院證述：「（就你手上有的契約，可否判斷，借
    方可否把資方的錢拿走使用？）就我的認知裡面，本件是應
    當事人的要求寫借貸契約，實際上不是我們民法上的借貸，
    只是資金證明的借貸而已，這些是我的臆測之詞。」（見原
    審法院93年12月21日審判筆錄）等語，堪認被告辯稱本件並
    非起訴書所指之金錢借貸關係，而係證人甲○○透過曾忠銘
    欲找金主提供存款餘額證明以從事國際金融之操作，告訴人
    僅係出名簽約之人，其亦係為賺取仲介費而出面簽約等語，
    應非虛妄。
  (5)又本件詐欺及偽造文書案件，幕後尚有從未曝光之金主一節
    ，此有證人即見證律師林亦書於原審法院證述：「（雙方的
    資方除了丙○○之外，還有其他資方人員在場？）有。有一
    位張先生，應該是乙○○，其餘的資方人員我沒有印象，我
    記得借方來的人很多，其中借方的甲○○、丁○○有交付給
    我名片。（借貸契約書的內容可否說明借貸是哪一種借貸關
    係？）我不參與內容的討論，契約書所寫的契約流程都是由
    他們雙方談妥後，才敲定時間來事務所寫書面。（你以前有
    無見證過類似內容的契約書？）有。曾經有1、2件。（契約
    的當事人是否為乙○○？）其中1件是，另外1件不是。（借
    方交付支票的同時，資方有無提供要借貸的款項或資力證明
    ？）我的紀錄上沒有，依照我的作業習慣，如果當天在我事
    務所現場交付的話，我會影印交付給借方簽收。（本件的見
    證費用由哪一方支付？）資方。印象中是乙○○交付幾萬元
    的現金給我。（這個案子的契約當事人是如何到你事務所作
    見證？）我與被告原來就認識，但是要到事務所的時間是由
    乙○○打電話來跟我聯繫敲定時間的。（就你所知乙○○及
    丙○○在資方代表，有無主從關係？）我的接觸的經驗裡面
    ，他們都沒有決定權，決定權在於幕後的金主，但是是何人
    我也不知道，我的印象中，他們無法作決定時，他們要打電
    話請示，而且他們曾經在我的面前打電話請示金主。（你有
    無質疑過為何不由金主直接與借方簽約而由他們出面？）他
    們說金主怎麼可能曝光，身價這麼高，如果被綁走，就糟糕
    了。（你說他們無法作決定時，要打電話請示，在本件見證
    過程中，有無發生過？）應該都有發生過，因為雙方條款談
    不攏的時候，就會打電話請示。（你所謂的他們是指乙○○
    及丙○○嗎？）根據我的見聞，只有見過乙○○打電話請示
    金主。」等語在卷，核與證人乙○○證述：「和自稱簡文章
    的人喝咖啡認識，聽張先生（不知名）稱他會做資金證明，
    說他後面有金主．．．（你和本案何關？）簡文章是我找到
    的，文件是我交給丙○○，再把錢轉給簡文章。」（見91年
    度偵字第1482號卷第116頁反面、第117頁）、「（丙○○分
    幾次交五百萬元給你？）好像3 次。（幫丙○○、簡文章二
    人傳遞幾次文件？）好像2 次，皆未看內容。（丙○○何時
    與簡文章電話聯絡？）當時丙○○與告訴人在中山分局中山
    二派出所時，丙○○打電話給我找簡文章，我才請簡文章直
    接聯絡丙○○，那時他們2 人才有聯絡，之前都是由我幫他
    們傳遞款項及物品。」（見92年度調偵字第343 號卷第12頁
    反面、第13頁）等語相符，再佐以，證人甲○○證稱：「（
    簡文章是否在90年7 月19日出面談，當時你在場否？）是的
    ，是丙○○叫簡文章來的，有看到簡文章的身分證，事後經
    我向他人查證，是有人假冒簡文章的身分證與我洽談的，但
    當時與我們洽談的人不是簡文章本人，且他交付的支票也是
    人頭支票，當時在場有我及告訴人及羅貴鳳。（有何意見？
    ）丙○○是否認識簡文章我不知道，但我和簡文章見面時丙○○有與之電話聯絡。」（見91年度偵字第1482卷第88頁）
    等語可參，堪信被告所辯在借貸契約中，僅係幕後金主之代
    表，本身並非提供資金之金主，係經由乙○○取得存款餘額
    證明交付甲○○及轉交告訴人及甲○○交付之上述保證金款
    項等情屬實。被告就其所指「簡文章」之成年男子，雖迄今
    無法確認其年籍資料為何，然本件詐欺案件，確另有被告以
    外自稱「簡文章」之人等於幕後主導，依上所述仍堪以認定
    。
  (6)又被告辯稱因與介紹人曾忠銘相識之故，為獲取仲介報酬，
    轉而透過找到乙○○借資金證明，並偕同告訴人、甲○○等
    人前往林亦書律師事務所簽訂借貸契約，經核亦與證人甲○○證述：「除前述600 萬元，曾忠銘及丙○○另有何好處？
    ）有言明本案如進行成功，他們另有紅利可分。」（見91年
    度偵字第1482號卷第140 頁）等語相符，且證人乙○○亦坦
    承代「簡文章」收受500萬元及轉交存款證明予被告等情 (
    見91年度偵字第1482號卷第155頁反面)。復參酌金主提供資
    金證明供人調度而本身未出面之情形，並非社會交易所罕見
    ，而被告所領得之500 萬元，縱因事後證明金主提供存款餘
    額證明純屬虛假，是否有繼續保留款項之法律上原因，非無
    疑義，然此與被告自始即基於為自己或第三人不法所有意圖
    而與告訴人簽訂契約詐取財物之詐欺犯行，尚非可相提並論
    。依上說明，被告是否自始即心存欺罔心理，依卷存證據，
    尚難認已達於通常一般之人均不致有所懷疑，而得確信其為
    真實之程度，尚難認被告行為已該當刑法詐欺取財之罪。
  (三)本案出面簽約之被告既非承諾提供資金調度之金主本人，所
    交付供作荷蘭銀行存款餘額證明書，亦無證據證明係被告所
    偽造。參以被告並非諸如遊民般毫無謀生能力干受擺佈利用
    之人，其倘自始明知幕後金主根本無何調度鉅額資金能力，
    純為詐取財物而偽造上開資金證明文件，衡情除非至愚，否
    則絕無不知仿效幕後刻意隱藏真正身分之所謂金主，以小利
    誘使不知情之第三者出面簽約之理。焉何膽敢多次以真實姓
    名示人，甚至堂而皇之代表幕後金主，在借貸契約上簽名致
    留下無法抹滅之證據，進而以自己名義開戶，並以自己及配
    偶簡月桂帳戶提示如附表編號一至四所示之支票，且於告訴
    人發現存款餘額證明係偽造之後，仍多次與之協調，並於偵
    查中數度與告訴人及甲○○調解？復參以證人陳佩利亦證述
    ：「該存款餘額證明是荷蘭銀行在90年3、4月前所使用的格
    式，本件偽造和我們舊格式大致相符。」（見91偵字第1482
    號卷第93頁）等語，益徵被告辯稱其無法辨別所交付之上開
    資金證明文件係屬偽造一節，應非杜撰之詞，堪以採信。且
    依公訴人所提證據，僅能證明該偽造之存款餘額證明係被告
    所轉交，尚難認定該文件係何人所偽造，公訴人未考量被告
    為金主代表，與幕後金主之關係，洽如告訴人之與甲○○之
    角色，僅因上開資金證明文件係屬偽造，遽指其主導整件詐
    欺及偽造資金證明文件之犯行，尚非可採。
  (四)又公訴意旨雖認被告係於90年6 月21日晚間交付存款餘額證
    明書，對照該存款餘額證明書上之開立日期竟為90年6 月22
    日，且參酌被告於交付存款餘額證明書前之90年6 月21日下
    午1時7分許即至臺灣銀行開立帳戶（見原審卷附臺灣銀行光
    碟櫃歷史明細查詢系統表），並隨即提領如附表編號一、二
    之支票等情，足以佐認被告知悉該存款餘額證明書係屬偽造
    而有詐欺及行使偽造文書之犯行。然查被告並非幕後主導者
    ，已如上述，則被告自係依幕後主導者之指示而提領款項及
    交付存款餘額證明，參以告訴人已先同意被告取走支票，亦
    自承無法辨別存款餘額證明書之真假，則單憑該存款餘額證
    明書之開立日期及被告提領款項之行為，尚無法推認被告與
    幕後金主精心設計之騙局有犯意聯絡，而認其共負詐欺取財
    及行使偽造文書之責。
五、綜上，上開借貸契約及合作協議書，雖係由被告出面分別與
    告訴人及甲○○簽約，並因之從中領取款項，然如前所述，
    既有前揭證據足證幕後確有未曝光之實際主導者操縱整件詐
    欺案件之進行，而全卷亦無上開存款證明，係被告偽造，或
    被告明知該文件係屬偽造，仍持以行使之積極證據。此外，
    又無其他積極證據足令人確信被告與幕後所謂金主對於詐欺
    及偽造文書之犯行有何犯意聯絡，依法自應為被告無罪判決
    之諭知。至告訴人因被告之仲介而蒙受鉅額損失，乃其與被
    告等人間契約不履行損害賠償之民事責任問題，非可與刑事
    責任混為一談，附此敘明。
六、檢察官上訴主張略以：(一)原審援引同案被告曾忠銘之供述為
    據，惟原審於審理過程中無論係檢察官、被告或辯護人均未
    主張將同案被告曾忠銘之供述採為證據，原判決依職權將之
    列為證據，但未予當事人交互詰問之機會，遽引用該證據為
    判斷之基礎，尚非無疑。(二)原審未於審判程序將各該採為證
    據之文書向公訴人宣讀或告以要旨，並詢問檢察官對各該證
    據之意見，違背刑事訴訟法相關程序之規定。(三)系爭之存款
    證明不僅帳號虛偽，且其上印文、簽名均屬偽，文書內容與
    一般交易習慣明顯相違，被告應知悉該存款證明係屬偽造，
    且被告自行領走500 萬元，該等款項係被告詐得，甚為明確
    。被告始終未能說明背後金主究係何人，更足佐證被告有詐
    欺、行使偽造文書之主觀犯意及客觀犯行等語。經查：(一)本
    案檢察官、被告及辯護人於本院準備程序亦均未聲請傳喚共
    同被告曾忠銘為證人，同時亦未引用同案被告曾忠銘之供述
    為證據，而依被告及告訴人所稱同案被告曾忠銘雖係介紹被
    告與證人甲○○認識之人，但並未參與其他過程，本院認共
    同被告曾忠銘與本案尚無關聯性，其於偵查中之供述爰不採
    為證據。(二)檢察官所指原審調查證據，有上述程序上之缺失
    ，現行訴訟制度採覆審制，原審上開程序上之瑕疵，業經本
    院於審理程序予以補正，附此說明。(三)本案並無積極證據證
    明被告明知系爭之存款證明係屬偽造，已如上述，告訴人於
    取得該存款證明後，亦係一段時間，經過查證始知該存款證
    明係屬偽造，況被告係於簽約之日即已收受600 萬元之支票
    及現金等款項，衡情，若被告有意詐財，並明知存款證明係
    屬偽造，當無於款項到手後，仍急於交付虛偽之存款證明，
    而多涉犯一罪之理。至於被告領走之 500萬元款項係交付予
    證人乙○○轉交「簡文章」等情，亦經證人乙○○證述在卷
    ，而證人乙○○係委託證人林亦書為契約見證律師及支付律
    師費用之人等情，亦經證人林亦書證述在卷，是乙○○於本
    案確係扮演穿針引線之角，並非被告虛捏之人物，被告上開
    辯述，尚非全無可採。綜上，本案告訴人所訴情由，依其所
    結合之旁證在情理上雖非絕無可能，但在一般生活經驗上仍
    可另認為其他有利被告之合理推斷，根據「罪證有疑，利於
    被告」之證據法則，即不得遽以片面之觀點，認為告訴人之
    陳述或其所本旁證已適為有罪判斷之依據，原審認被告之犯
    罪尚屬不能證明，而為被告無罪之諭知，經核認事用法，尚
    無違誤，檢察官依上揭理由上訴，尚難認為有理，其上訴應
    予駁回。
據上論斷，應依刑事訴訟法第368條，判決如主文。
本案經檢察官周志榮到庭執行職務。
中　　華　　民　　國　　94　　年　　5 　　月　　23　　日
　　　　　　　　　刑事第七庭審判長法　官  蔡秀雄
　　　　　　　　　　　　　　　    法　官  林明俊
　　　　　　　 　 　　　　　　　　法　官  蘇素娥
以上正本證明與原本無異。
檢察官如不服本判決，應於收受送達後十日內向本院提出上訴書
狀，其未敘述上訴之理由者並得於提起上訴後十日內向本院補提
理由書（均須按他造當事人之人數附繕本）。
被告不得上訴。
                                  書記官  何閣梅
中　　華　　民　　國　　94　　年　　5 　　月　　23　　日
附錄：本案論罪科刑法條全文
附表一：即告證二
┌──┬────┬───────┬─────┬────┬────┬─────┐
│編號│發票人　│付    款    人│支票號碼  │發票日  │票面金額│備     註 │
│    │　      │              │          │        │(新臺幣)│          │
├──┼────┼───────┼─────┼────┼────┼─────┤
│一　│富邦銀行│臺灣銀行營業部│BB0000000 │90.6.20 │一百萬元│90.6.21 由│
│　  │城中分行│              │          │        │        │被告提示轉│
│    │等人　  │              │          │        │        │存入被告同│
│    │        │              │          │        │        │日於臺灣銀│
│    │        │              │          │        │        │行新開立帳│
│    │        │              │          │        │        │號00000000│
│    │        │              │          │        │        │1467帳戶  │
├──┼────┼───────┼─────┼────┼────┼─────┤
│二　│同右　  │同右          │BB0000000 │90.6.20 │一百萬元│同右      │
├──┼────┼───────┼─────┼────┼────┼─────┤
│三  │高雄區中│臺灣銀行高雄分│BE0000000 │90.6.20 │一百五十│90.6.22 由│
│    │小企業銀│行            │          │        │萬元    │被告提示轉│
│    │行北高雄│              │          │        │        │存入被告上│
│    │分行等人│              │          │        │        │揭帳戶    │
├──┼────┼───────┼─────┼────┼────┼─────┤
│四  │吳淑娟等│同右          │BE0000000 │90.6.20 │一百萬元│90.6.22 由│
│    │人      │              │          │        │        │被告示轉存│
│    │        │              │          │        │        │入被告配偶│
│    │        │              │          │        │        │簡月桂帳戶│
├──┼────┼───────┼─────┼────┼────┼─────┤
│五  │甲○○  │大安商業銀行高│AE0000000 │90.8.5  │一百萬元│未提示，退│
│    │        │雄分行        │          │        │        │還告訴人及│
│    │        │              │          │        │        │甲○○    │
└──┴────┴───────┴─────┴────┴────┴─────┘
